臺灣臺北地方法院民事判決　　　　　　　　96年度智字第13號
原　　　告　乙○○○○○○○○.
　　　　　　 ALBERTO
原　　　告　藝騰貿易有限公司
法定代理人　甲○○
前列二人共同
訴訟代理人　張慧明律師
被　　　告　丙○○
被　　　告　丁○○
上　一　人
訴訟代理人　謝智硯律師
　　　　　　桂齊恆律師
複代理人　　廖正多律師
上列當事人間侵權行為損害賠償事件，本院於民國九十六年七月
十三日言詞辯論終結，判決如下：
    主  文
被告應連帶給付原告新台幣壹仟萬元，及自民國九十五年十月四
日起至清償日止，按年息百分之五計算之利息。
訴訟費用由被告連帶負擔。
本判決於原告以新台幣佰拾萬元供擔保後，得假執行。但被
告以新台幣壹仟萬元供擔保後，得免予假執行。
    事實及理由
一、原告起訴主張：原告乙○○○○○○○○○○○○○（下稱
    馬羅亞伯特）於我國註冊有第0000000號「SARTORIA MV
    MAURO VICARIOTTO」商標，指定使用於「衣服、靴鞋、襪子
    、帽子、頭巾」等商品，專用期間自2005年11月1日至2015
    年10月31日止，原告藝騰貿易有限公司（下稱藝騰公司）則
    係經依法登記之商標被授權人。90年11月間，訴外人晴健企
    業有限公司（下稱晴健公司）剽竊原告馬羅亞伯特「
    SARTORIA MV MAURO VICARIOTTO」商標，搶先申請註冊為第
    0000000號商標，並轉讓予被告簡承朵，嗣經原告提起異議
    ，智慧財產局即以中台異字第G00000000號處分書為撤銷註
    冊之處分，而後原告並獲准註冊首揭第0000000號商標，依
    商標法相關規定，被告簡承朵即不得再使用相同或近似之商
    標。被告簡承朵竟於京華城股份有限公司經營之京華城購物
    中心（台北市105松山區○○路○段138號）四樓L區設立專
    櫃，標示相同之「SARTORIA MV MAURO VICARIOTTO」商標圖
    樣，與被告丙○○共同公然販售仿冒商品，經台北市政府警
    察局松山分局搜索被告工廠扣押褲子363件、單價3,280 元
    ，襯衫167件、單價4,980元，成套西裝68套、單價23,980
    元，單件西裝124件、單價9,980元，針織衫284件、單價
    3,980元，長大衣44件、單價45,800元，夾克37件、單價
    8,980元、合計共8, 368,240元，而被告係在百貨公司明目
    張膽欺騙消費者，理應依商標法第63條第1項第3款規定，依
    最高單價乘以最高倍數賠償，即45,800元x1500倍=68,700,
    000元，惟原告依侵權行為之法律關係僅請求10,000,000元
    之損害賠償。並聲明：被告應連帶給付原告10,000,000元，
    及自本訴狀送達翌日起至清償日止，按年利率5%計算之利息
    ，並願供擔保請准宣告假執行。
二、被告丁○○辯稱：系爭商標原為被告由訴外人晴健公司合法
    受讓，且系爭商標為訴外人晴健公司所獨創之商標，就被告
    於該商標受讓前之相關問題，自無法知悉；系爭商標並非知
    名商標，且系爭商標被撤銷前僅有被告使用，於國內並無其
    他商號使用，加以原告並未進行警告行為，被告實不知有侵
    害他人商標權：退步而言，縱認被告侵害原告之商標權，系
    爭商標在國內並無其他人販賣商品，故縱使被告使用系爭商
    標，由於國內並無其他廠商販賣該商品，自無使消費者產生
    混淆誤認之虞，原告應無任何損失；縱原告係以商標法第63
    條第1項第2款為請求依據，亦應扣除成本及必要費用，故依
    95年度營利事業各業所得額或同業利潤標準規定，服飾業之
    淨利潤為9%，由於京華城部份貨品約為1,100,000元，兩者
    相乘得知，原告之損失至多約為99,000元；被告並不知該行
    為業已侵害其商標權，而原告早已知悉被告之行為，仍放任
    被告之行為，任令其損失擴大，依前揭規定，原告之行為顯
    與有過失，爰依民法第217條規定請求減少損害賠償云云。
    並聲明：原告之訴駁回，如受不利益之判決，願供擔保請准
    宣告免為假執行。
三、被告丙○○辯稱：其與被告丁○○僅是僱主關係，且系爭商
    標並非世界知名品牌，並無搶先註冊問題，系爭商標亦無商
    品在台灣從事販賣，原告之請求無理由云云。並聲明：原告
    之訴駁回，如受不利益之判決，願供擔保請准宣告免為假執
    行。
四、兩造間不爭執之事實：
（一）原告馬羅亞伯特於我國註冊有第0000000號「SARTORIA MV
      MAURO VICARIOTTO」商標，指定使用於「衣服、靴鞋、襪
      子、帽子、頭巾」等商品，專用期間自2005年11月1日至
      2015 年10月31日止，原告藝騰公司係經依法登記之商標
      被授權人。
（二）被告簡承朵於京華城購物中心四樓L區設立專櫃，與被告
      丙○○共同販售仿冒「SARTORIA MV MAURO VICARIOTTO」
      商標圖樣之商品。
五、本件原告主張被告共同侵害其商標權，而請求被告連帶負賠
    償責任，被告則以前詞置辯。經查，被告丙○○為訴外人晴
    健公司負責人洪文玲之配偶，其非僅參與晴健公司之營運，
    並負責晴健公司與京華城公司之專櫃承租合約、及該公司與
    承立洋行之「MV」商標轉讓契約，嗣又受雇於承立洋行，繼
    續從事「MV」商標服飾之銷售業務，迄至95年4月18日為警
    查獲時止等情，業據被告丙○○於刑事案件偵查中供述在卷
    （見台灣台北地方法院檢察署95年度他字第1846號卷宗第28
    至31頁），並經被告丁○○於本院刑事案件審理中證述甚詳
    （見本院95年度易字第1889號卷宗第117至119頁），顯見被
    告丙○○對於訴外人晴健公司取得「MV」商標權之經過、及
    該商標登記轉讓予承立洋行後之使用情形均知之甚詳；又原
    告馬羅亞伯特早於90年12月27日即向經濟部智慧財產局申請
    註冊「MV」商標，然因與訴外人晴健公司登記取得之商標相
    同，經原告馬羅亞伯特向經濟部智慧財產局提出異議，而由
    該局審定中，嗣承立洋行受讓上開商標權，被告丁○○於收
    受異議文件後，曾向被告丙○○詢問上情，並委任律師繼續
    向經濟部智慧財產局提出答辯乙情，亦據被告丁○○於本院
    刑事案件中供述不諱，並有上開經濟部智慧財產局商標註冊
    簿一份在卷可稽，堪認被告丙○○對於訴外人晴健公司、及
    承立洋行歷來因「MV」商標與異議人馬羅亞伯特間之商標權
    爭議糾紛均甚為瞭解。次查，觀之原告馬羅亞伯特向經濟部
    智慧財產局提出異議係以承立洋行之商標違反商標法第23條
    第1項第14款「相同或近似於他人先使用於同一或類似商品
    或服務之商標，而申請人因與該他人間具有契約、地緣、業
    務往來或其他關係知悉他人商標存在者」之規定為由，此有
    上開異議審定書查詢結果明細附於台灣台北地方法院檢察署
    95 年度他字第1846號卷宗在卷為憑（見該卷宗第10頁、第
    11頁）；又按「凡因表彰自己之商品或服務，欲取得商標權
    者，應依本法申請註冊。」；商標法第二條訂有明文，是非
    經我國經濟部智慧財產局准予註冊之外國商標，即非我國商
    標法所得保護之範圍；被告丁○○既親自收受異議文件及審
    定書，並曾委任律師提出答辯，且就此事詢問被告丙○○，
    顯見渠等二人對異議人提出異議之理由、及異議人提出異議
    無非係為在我國取得商標權之目的，均早有所悉，而矧之承
    立洋行之「MV」商標遭主管機關審定為故意抄襲原告馬羅亞
    伯特之商標後，衡情一般人均當可知悉該商標即將由原告馬
    羅亞伯特取得專用權，是被告辯稱：不知原告業已取得系爭
    商標之商標權云云，並不可採。原告主張被告二人應共同負
    侵權責任，堪可採信。
六、按因故意或過失，不法侵害他人之權利者，負損害賠償責任
    ；數人共同不法侵害他人之權利者，連帶負損害賠償責任；
    商標權人對於侵害其商標權者，得請求損害賠償，民法第
    184條第1項前段、第185條、商標法第61條第1項前段定有明
    文。又商標權人請求損害賠償時，得就查獲侵害商標權商品
    之零售單價500倍至1500倍之金額，計算其損害，商標法第
    63條第1項第3款亦有明文之規定。本件被告共同販賣侵害原
    告系爭商標之物品，已如前述，揆諸前揭規定，原告請求被
    告負連帶賠償責任，洵屬有據。本件原告依商標法第63條第
    1項第3款請求被告賠償10,000,000元，查台北市警察局松山
    分局搜索被告工廠扣押褲子363件、單價3,280元，襯衫167
    件、單價4,980元，成套西裝68套、單價23,980元，單件西
    裝124件、單價9,980元，針織衫284件、單價3,980元，長大
    衣44件、單價45,800元，夾克37件、單價8,980元、合計共
    8,368,240元等情，為被告所不爭執，本院審酌被告係於百
    貨公司販賣仿冒商品，及查獲物品數量等情，認以查獲侵害
    商標權商品之零售單價1500倍之金額計算其損害為適當，本
    件被告查獲侵害商標權商品之零售單價為3,280元至45,800
    元，取其平均數為14,426元（3,280+4,980+23,980+9,980+
    3,980+45,800+8,980/7=14,426），故原告得請求之賠償金
    額為21,639,000元（14,426x1,500=21,639,000），是原告
    請求被告連帶給付10,000,000元，為有理由。被告雖辯稱：
    原告若依商標法第63條第1項第2款為請求依據，應扣除成本
    及必要費用云云，惟原告欲依商標法第63條何款為其計算損
    害之基礎，係原告權利之行使，被告丁○○辯稱原告應依商
    標法第63條第1項第2款規定扣除成本及必要費用云云，並不
    可採。被告丁○○又辯稱：原告早已知悉被告侵權之行為，
    仍放任之，原告之行為顯與有過失云云，惟為原告所否認，
    被告復未舉證以實其說，其所辯亦不足採。
七、從而，原告依據侵權行為之法律關係，請求被告連帶給付原
    告10,000,000元，及自訴狀送達翌日（即95年10月4日）起
    至清償日止，按年利率5%計算之利息，即無不合，應予准許
    。
八、兩造陳明願供擔保，聲請宣告假執行及免予假執行，經核均
    無不合，爰分別酌定相當擔保金額准許之。
九、因本案事證已臻明確，兩造其餘主張陳述及所提之證據，均
    毋庸再予審酌，附此敘明。
十、結論：原告之訴為有理由，依民事訴訟法第85條第2項、第
    390條第2項、第392條第2項判決如主文。
中　　華　　民　　國　　96　　年　　7 　　月　　31　　日
                  民事第六庭    法　官　郭美杏
以上正本係照原本作成
如對本判決上訴，須於判決送達後20日內向本院提出上訴狀
中　　華　　民　　國　　96　　年　　8 　　月　　1 　　日
                    　　　　　　書記官　潘惠梅
